【裁判字號】    94,易,1465
【裁判日期】    950119
【裁判案由】    毒品危害防制條例
【裁判全文】
臺灣彰化地方法院刑事判決      九十四年度易字第一四六五號
公  訴  人  臺灣彰化地方法院檢察署檢察官
被      告  甲○○
上列被告因違反毒品危害防制條例案件，經檢察官提起公訴（九
十四年度毒偵字第五四六六號），由本院合議庭裁定依簡式審判
程序審理判決如下：
    主  文
甲○○連續施用第二級毒品，累犯，處有期徒刑捌月。
    事  實
一、甲○○前曾於民國九十二年四月二十八日，因施用第一、二
    級毒品案件，經本院以九十一年度訴字第一四五五號分別判
    處有期徒刑十月、五月，並定應執行刑為有期徒刑一年二月
    確定，入監後於九十四年三月二十八日假釋付保護管束，上
    開保護管束已於九十四年四月二十四日屆滿未經撤銷而視為
    執行完畢。其又曾因施用毒品案件，經先、後二次送執行觀
    察、勒戒後，均認無繼續施用毒品之傾向，分別於八十八年
    十一月三日、八十九年五月二日執行完畢釋放，並由臺灣彰
    化地方法院檢察署檢察官各以八十八年度毒偵字第一二六五
    號及八十九年度毒偵字第二一二二、二六一八號、八十九年
    度毒偵緝字第二七四、二七五、二七六號案件為不起訴之處
    分確定；再因上開經本院九十一年度訴字第一四五五號判處
    罪刑確定之施用第一、二級毒品案件，經送執行強制戒治，
    後經戒治所評定合格，認無繼續戒治之必要，於九十二年九
    月二十四日停止戒治，所餘期間付保護管束，上開保護管束
    期間已於九十三年一月九日因毒品危害防制條例修正生效施
    行而終結執行完畢。詎仍不知警惕，又另行基於施用第二級
    毒品甲基安非他命（起訴書誤載為安非他命）之概括犯意，
    先、後於九十四年四月二十九日、同年九月初某日及同年九
    月十六日，在其位於彰化縣員林鎮○○里○○街二０九巷二
    四號住處及彰化縣員林鎮三義里之活動中心旁，以將少許甲
    基安非他命放在玻璃球管內，以火燒烤再吸其煙霧之方式，
    連續施用第二級毒品甲基安非他命各一次（共計三次）。嗣
    於九十四年九月十九日下午十一時四十分許，在彰化縣員林
    鎮○○路○段二五０號前，為執行酒醉駕車取締勤務之員警
    發現其為毒品行方不明人口，經其同意帶返警局採尿之途中
    ，於有偵查犯罪職權之機關或個人發覺其上開連續施用甲基
    安非他命之犯罪前，主動向警方供承有連續施用甲基安非他
    命之犯行而自首，且主動接受裁判。
二、案經彰化縣警察局員林分局報請臺灣彰化地方法院檢察署檢
    察官偵查起訴，由本院合議庭裁定依簡式審判程序審理。
    理  由
一、訊據被告甲○○對於上揭事實坦承不諱，且有彰化縣警察局
    員林分局委託檢驗尿液代號與真實姓名對照認證單、彰化縣
    衛生局煙毒尿液檢驗成績書各一件在卷可稽，被告就其有連
    續施用第二級毒品甲基安非他命之自白與事實相符。此外，
    復有臺灣彰化地方法院檢察署刑案資料查註紀錄表、臺灣高
    等法院被告全國前案紀錄表及在監在押全國紀錄表各一份在
    卷可考，本件事證明確，被告犯行洵堪認定。
二、按甲基安非他命係毒品危害防制條例所定之第二級毒品，不
    得非法施用。核被告所為，係犯毒品危害防制條例第十條第
    二項之施用第二級毒品罪。其為供施用第二級毒品而持有該
    級毒品之低度行為，應為施用之高度行為所吸收，不另論罪
    。公訴人雖未敘及被告於九十四年四月二十九日施用甲基安
    非他命一次之犯行，惟前開被告施用甲基安非他命一次之行
    為，與公訴人起訴書所載之被告連續施用甲基安非他命之犯
    行部分，具有連續犯之裁判上一罪關係而為起訴效力所及，
    本院自應併予審判，附此敘明。又被告先後三次之施用第二
    級毒品甲基安非他命之犯行，時間緊接，犯罪構成要件相同
    ，顯係基於概括之犯意反覆為之，為連續犯，應依連續犯之
    規定，論以一罪，並加重其刑。再被告前曾於九十二年四月
    二十八日，因施用第一、二級毒品案件，經本院以九十一年
    度訴字第一四五五號分別判處有期徒刑十月、五月，並定應
    執行刑為有期徒刑一年二月確定，入監後於九十四年三月二
    十八日假釋付保護管束，上開保護管束已於九十四年四月二
    十四日屆滿未經撤銷而視為執行完畢，有臺灣彰化地方法院
    檢察署刑案資料查註紀錄表、臺灣高等法院被告全國前案紀
    錄表各一份在卷可考，其於五年以內再犯本件有期徒刑以上
    之罪，為累犯，應依刑法第四十七條之規定遞加重其刑。另
    被告係於九十四年九月十九日下午十一時四十分許，在彰化
    縣員林鎮○○路○段二五０號前，為執行酒醉駕車取締勤務
    之員警發現其為毒品行方不明人口，經其同意帶返警局採尿
    之途中，於有偵查犯罪職權之機關或個人發覺其上開連續施
    用甲基安非他命之犯罪前，主動向警方供承有連續施用甲基
    安非他命之犯行而自首，且主動接受裁判，有被告之警詢筆
    錄一份在卷可考，應依自首之規定，減輕其刑；且前依法有
    加重、遞加重及減輕之事由，應先加、遞加而後減之。爰審
    酌被告之素行、犯罪之動機、目的、施用毒品係戕害自身健
    康、施用毒品甲基安非他命之次數、所生危害及犯罪後之態
    度等一切情狀，量處如主文所示之刑，以示懲儆。
據上論斷，應依刑事訴訟法第二百七十三條之一第一項、第二百
九十九條第一項前段，毒品危害防制條例第十條第二項、第二十
三條第二項，刑法第十一條前段、第五十六條、第四十七條、第
六十二條前段，判決如主文。
本案經檢察官高如應到庭執行職務
中    華    民    國  九十五  年    一  月    十九    日
                  刑事第二庭    法  官  李雅俐
以上正本證明與原本無異。
如不服本判決，應於判決送達後十日內，向本院提出上訴狀（須
附繕本）。
中    華    民    國  九十五  年    一  月    十九    日
                                 書記官  陳秀娟
附錄論罪科刑法條：
毒品危害防制條例第十條第二項：
施用第二級毒品者，處三年以下有期徒刑。


司法院資訊處製作；財團法人民間司法改革基金會備份。
